臺灣臺南地方法院民事判決　九十年度再易字第七號
　　再審原告　丙○○○
　　再審被告　甲○○
　　　　　　　乙○○
右當事人間請求給付買賣價金事件，再審原告對於中華民國八十九年十一月十日本院
第二審確定判決（八十九年度簡上字第一０二號）提起再審之訴，本院判決如左：
    主      文
再審之訴駁回。
再審訴訟費用由再審原告負擔。
    事      實
甲、再審原告方面：
一、聲明：
（一）本院八十九年度簡上字第一０二號及新市簡易庭八十九年度新簡字第五五號判
      決均廢棄。
（二）再審被告甲○○應給付再審原告新台幣（下同）十五萬七千四百八十三元；再
      審被告乙○○應給付再審原告十一萬六千九百十六元，及均自本院新市簡易庭
      八十九年新簡字第五五號起訴狀送達翌日起至清償日止，按年息百分之五計算
      之利息。
（三）再審被告甲○○於本院八十九年度簡上字第一０二號之反訴駁回。
（四）再審及再審前第一、二審訴訟費用由再審被告負擔。
二、陳述：
（一）緣再審原告與再審被告間請求給付買賣價金事件，經鈞院新市簡易庭於民國八
      十九年三月二十日判決再審原告之請求駁回，經再審原告上訴後，復經鈞院於
      八十九年十一月十日以八十九年度簡上字第一０二號判決駁回上訴確定。原審
      被告甲○○於八十九年度簡上字第一０二號事件審理時，提起反訴，亦經鈞院
      判決再審原告應給付再審被告甲○○三十二萬八千二百八十七元及法定利息云
      云。其理由無非係以再審原告與再審被告甲○○間存有雞隻合作飼養銷售合約
      ，由再審被告甲○○提供雞隻，再審原告提供設備及勞力飼養小雞，俟雞隻長
      大至每隻三．五斤後，再由再審被告甲○○以每台斤二十七元買回（一般皆扣
      除雞隻價格及飼料成本）。再審被告甲○○交付與再審原告飼養之小雞有一萬
      一千一百隻，依約再審原告應交付甲○○四九三五０台斤之雞隻，然再審原告
      僅交付四０六０公斤（約合六七六七台斤），其餘四二五八三台斤竟由再審原
      告轉售他人，依當時雞隻之價格三十九元計算，再審原告使再審被告甲○○喪
      失利益五一０九九六元，再審被告甲○○行使抵銷權，再審原告自不得向再審
      被告甲○○請求給付價金，而再審被告乙○○係向再審被告甲○○購買，再審
      原告亦不得再向再審被告乙○○請求給付價金。雙方抵銷後再審原告亦應給付
      再審被告甲○○所失利益三十二萬八千二百八十七元云云，為其論據，而為再
      審原告不利之判決。
（二）然查，再審原告與再審被告甲○○間，先前雖有上開雞隻合作飼養銷售合約關
      係存在，然本件之雞隻飼養，再審原告與再審被告甲○○間已然終止上開合作
      關係。查再審原告與再審被告甲○○間之合作關係，係由再審被告甲○○提供
      雞隻及飼料，上開小雞及飼料之成本皆由再審被告甲○○負責，再審原告係提
      供設備及勞力飼養雞隻，並約長大至三．五台斤時之收購價格，再由兩造合計
      扣除小雞及飼料之成本，由再審被告甲○○將差額交付與再審原告，此為兩造
      所不否認之事。即兩造之合約係由再審被告甲○○負責雞隻及飼料成本。惟查
      ，本件雞隻之飼養及銷售，有關小雞之購買價金，因再審原告與再審被告甲○
      ○間已終止上開合作關係，因而由再審原告之配偶謝新傳於八十九年五月十九
      日給付再審被告甲○○，且小雞之飼料亦由再審原告向大成飼料公司購買，皆
      由再審原告支付上開成本。此亦經再審被告甲○○所不爭執。因而，再審原告
      主張與再審被告甲○○間之合作關係已然消滅並非無據。再審被告甲○○雖不
      否認上開由再審原告給付雞隻價金及飼料成本之事實，然否認有同意再審原告
      之終止合約關係之意思表示。惟：
　１、按主張法律關係存在之當事人，僅須就該法律關係發生所須具備之特別要件，
      負舉證之責任，至於他造主張有利於己之事實，應由他造舉證證明（四十八年
      台上字第八八七號判例參照）。又原告對於自己主張之事實已盡證明之責後，
      被告對其主張，如抗辯其不實並提出反對之主張者，則被告對其反對之主張，
      亦應負證明之責，此為舉證責任分擔之原則（十八年度上字第二八五五號判例
      參照）。查再審原告與再審被告甲○○間先前之合作關係，係由再審被告甲○
      ○負責小雞及飼料之成本，此係避免如再審被告甲○○日後不買回雞隻，飼養
      雞隻者不會造成重大損失之故而約定。雖飼養雞隻者與提供小雞者，未必皆有
      如再審原告與再審被告甲○○相同之約定（可能亦有由養雞者自行提供飼料並
      負擔雞隻成本）。然再審原告與再審被告甲○○間之合作契約，即係由再審被
      告甲○○提供小雞及飼料之成本，再審原告並不負擔，此為兩造間合作契約之
      重要因素。而本件再審原告於八十九年五月十九日已因再審被告甲○○提供其
      帳號，以及其購買小雞之成本而由再審原告匯款予再審被告甲○○，此再審被
      告甲○○於上開案件審理時所不否認。因而再審原告主張與再審被告甲○○之
      合作關係已因上開重要因素之變更，而終止雙方之合作關係，並非無據。再審
      被告甲○○亦表示再審原告曾向之表達終止合作關係之意思表示，惟再審被告
      甲○○不同意云云。然查，再審被告甲○○如不同意再審原告之終止合作關係
      之意思表示，為何對於再審原告匯款支付雞隻之價金仍予收受？而再審被告甲
      ○○亦不提供飼料與再審原告飼養雞隻，任由再審原告自行購置飼料？再審原
      告與再審被告甲○○間之合作契約，係由再審被告甲○○提供雞隻及飼料，再
      審原告僅負責設備及勞力飼養，此為再審被告甲○○所不爭執。而此次雙方既
      變更契約之重要內容，再審原告已盡舉證證明雙方合作關係之終止，再審被告
      甲○○既否認有終止契約之情形，自應由再審被告甲○○就有利之事實負舉證
      責任，然再審被告甲○○並未就其與再審原告間之合作關係仍存在之事實予以
      舉證，原審即為再審原告敗訴之判決，與上開法規及判例已有違誤，自屬民事
      訴訟法第四百九十六條第一項第一款之適用法規顯有錯誤情形，再審原告自得
      聲請再審。
　２、原審雖以再審被告甲○○所舉證人方宗正、陳平原、胡峻榮、李三元、侯郭敏
      、林進丁之證詞，為再審原告不利之認定。然查：
　　(1)方宗正證稱「八十八年三月我跟甲○○去養雞場抓雞，謝老師（再審原告之夫
      ）經過我們那裡，進來說雞已進來三日了，說雞隻以二十七元計算，甲○○說
      好，謝老師走了之後，甲○○找我合夥，我不要，因成雞價格不一定，當時還
      有乙○○在場」、「我知道兩造一直有契約，當天是謝老師進來說二十七元」
      等語。方宗正所證僅係證明再審原告與再審被告甲○○先前無契約關係存在而
      已，對於事後再審原告匯款予再審被告甲○○，並由再審原告自行購買飼料，
      而與再審被告甲○○終止合作關係乙節，並不知悉，所證自不能為再審原告與
      再審被告甲○○間仍有合作契約存在之證據。
　　(2)陳平原雖亦到場證稱「與被上訴人（再審被告甲○○）是生意往來，與謝新傳
      認識是因為被上訴人叫小雞，叫我送去謝新傳家，我沒有賣小雞給謝新傳過」
      、「．．因為我知道甲○○與謝新傳有契約，以前都是甲○○叫小雞，我送去
      謝新傳家，我再與甲○○算錢，這次謝新傳也沒有與我算錢」、「有人買我就
      賣，什麼人買價格都一樣，與中盤商買賣也一樣，我通常都是直接買賣，沒有
      再透過中盤」、「除了同業調貨沒有差價，或者是現金買比較便宜以外，價格
      都一樣。．．八十八年三月這批是十六．五元，我是依時價給甲○○。這一批
      他是給我五月二十日的支票是二十三萬元及現金二千元」等語。陳平原之證詞
      無非係證明其經再審被告甲○○訂定雞隻，再送至再審原告處，並再由再審被
      告甲○○簽發支票與之等情。然其亦僅證明再審被告甲○○先前與再審原告之
      合作關係，並不能證明再審原告於八十八年五月十九日後與再審被告甲○○終
      止合作關係，而由再審原告支付雞隻款項予甲○○，而再審被告甲○○不同意
      與再審原告終止契約之事實。
　　(3)胡峻榮、李三元、侯郭敏、林進丁雖到場證稱雞隻合作關係等情形，然其等之
      證詞僅證明其與再審被告甲○○間之關係，並不能證明再審原告與再審被告甲
      ○○間之合作關係，尤其再審原告與再審被告甲○○間之條件自始即係由再審
      被告甲○○提供雞隻及飼料，嗣與再審原告終止合作關係後，即轉由再審原告
      支付雞隻價款予甲○○，並由再審原告另行購入飼料養雞乙節，證人胡峻榮等
      人並不能證明，自不能以其等之證詞為再審原告不利之認定。
  ３、再審原告八十八年五月十八日至甲○○住處，由再審被告甲○○書寫其購買之
      小雞價格明細與再審原告先生謝新傳，且因再審被告甲○○先前已發支票與陳
      平原，因此為了再審原告匯款之方便，再由再審被告甲○○書寫其於安定鄉農
      會之00000000000000帳戶號碼與謝新傳。再審原告乃於同年月
      二十日匯款予甲○○，此為再審被告甲○○所不爭執之事實。足認至少甲○○
      與再審原告於八十八年五月十九日後，雙方已同意終止合作關係，否則再審被
      告甲○○不會接受再審原告之匯款。再審被告甲○○雖辯稱其反對終止雙方合
      作關係，然對於再審被告甲○○反對再審原告終止契約之意思表示，再審被告
      甲○○並未舉出任何證據可證，此已經陳明於前。八十八年六月五日、六月二
      十一日及六月二十三日，再審被告甲○○與乙○○至再審原告處向再審原告購
      買雞隻，當時再審原告係以一台斤三十九元至四十一元之價格售予甲○○及乙
      ○○，再審原告於本件一審起訴時所附之秤量傳票，並無記載一台斤之價格為
      何。然再審被告甲○○於八十九年二月十五日提出之答辯狀所附之秤量傳票，
      其上已載明三十九及四十一之單價。查再審被告甲○○與再審原告如未終止合
      作契約，則其向再審原告購買之雞隻每台斤應為二十七元始符合契約要求，自
      不可能會有每台斤三十九元或四十一元之記載，此足認再審原告與再審被告甲
      ○○間之合作契約已然終止，因而其向再審原告購買雞隻時，每台斤之價格自
      與當時雙方約定之二十七元不同。益徵再審被告甲○○與再審原告間之合作契
      約已然終止，上開再審被告甲○○提出之秤量傳票所載之三十九元及四十一元
      之證據，足以影響判決，並經再審被告甲○○自行提出，然原審就此證據漏未
      斟酌，亦有民事訴訟法第四百九十七條之違失，自得提起再審。
  ４、又查，證人方宗正於八十九年八月二十二日於台灣台南地方法院民事庭審理時
      ，到場證稱其亦有至再審原告之雞場抓過雞，而且錢係「我錢是付給謝新傳」
      等語，且係以三十九元單價給付，另先前再審原告與再審被告甲○○間仍存有
      合作契約時，方宗正向再審原告抓雞之價款「誰先收就給誰，謝新傳沒有來收
      過」。查再審被告甲○○如與再審原告有合作契約存在，則方宗正購買雞隻之
      價款應與乙○○一樣，給付予再審被告甲○○，而非付予謝新傳，且單價亦非
      三十九元，且為再審原告與再審被告甲○○間合作契約已然終止之重要證據，
      然原審漏未斟酌，自有違誤，自得提起再審。
  ５、查再審原告與再審被告甲○○間之合作關係既已不存在，乙○○辯稱其係向再
      審被告甲○○購買雞隻乙節，自無所憑，依民事訴訟法第四百九十六條第一項
      第十一款亦得提起再審之訴。
（三）就再審被告於原審提出之反訴部分，查再審原告與再審被告甲○○間之合作契
      約既已終止，再審被告甲○○自不能以其所主張之抵銷關係，請求再審原告給
      付其所生利益，依民事訴訟法第四百九十六條第一項第十一款之規定，自得提
      起再審。再查，再審被告甲○○提起反訴聲稱依其與再審原告合作契約，其僅
      向再審原告收購部分雞隻二千三百三十公斤及一千七百三十公斤（乙○○），
      其餘四二五八二台斤因再審原告已然出售與他人，而無法再由再審被告甲○○
      予以收購，造成再審被告甲○○之損失云云。然查再審被告甲○○僅與乙○○
      於八十八年六月間至再審原告處收購二千三百三十公斤及一千七百三十公斤，
      之後甲○○並未再至再審原告處收購任何雞隻。按各當事人就其所主張有利於
      己之事實，均應負舉證之責，故一方已有適當之證明者，相對人欲否認其主張
      ，即不得不更舉反證（十九年度上字第二三四五號判例參照）。查再審被告甲
      ○○自與乙○○向再審原告購買上開數量之雞隻後，即未向再審原告有任何購
      買行為，如認再審被告甲○○與再審原告間之合作契約仍存在，再審被告甲○
      ○如主張再審原告有債務不履行狀況，自應由再審被告甲○○負舉證責任，證
      明再審原告有債務不履行情形。然再審被告甲○○並未舉證證明，且遍查全卷
      證，亦無再審原告任何自承行為，原審直認再審原告有債務不履行情形，未依
      證據法則，自有適用法規錯誤之處，再審原告自得提起再審。
（四）綜上所陳，原審對於再審被告甲○○所稱並未同意再審原告終止合作契約乙節
      ，並未舉證以明之，且原審對於再審被告甲○○所提出足以影響判決結果之證
      據，亦漏未斟酌，再審原告自得提起再審。
三、證據：提出字據及秤量傳票各二紙、準備程序筆錄一件、宣示判決筆錄一件、本
    院八十九年度簡上字第一０二號民事判決一件（以上均影本）。
乙、再審被告方面：本件未經言詞辯論，再審被告亦未提出書狀作何聲明或陳述。
丙、本院依職權調閱本院八十九年度簡上字第一０二號請求給付買賣價金事件民事案
    卷全宗。
    理　　　由
一、再審原告主張其與再審被告間請求給付買賣價金事件，經本院新市簡易庭八十九
    年度新簡字第五五號、本院八十九年度簡上字第一０二號判決其敗訴確定，再審
    原告於八十九年十一月二十三日收受本院前開民事判決，業經調取前開案卷核閱
    屬實，而本件再審原告於八十九年十二月二十六日依民事訴訟法第四百九十六條
    第一項第一款、第十一款、第四百九十七條規定向本院提起再審之訴，尚在三十
    日之不變期間內，於程序上尚無不合。
二、再審原告主張：再審原告與再審被告甲○○間先前之合作關係，係由再審被告甲
    ○○負責小雞及飼料之成本，此係避免如再審被告甲○○日後不買回雞隻，飼養
    雞隻者不會造成重大損失之故而約定。而本件再審原告於八十九年五月十九日已
    因再審被告甲○○提供其帳號，以及其購買小雞之成本而由再審原告匯款予再審
    被告甲○○，因而再審原告主張與再審被告甲○○之合作關係已因上開重要因素
    之變更，而終止雙方之合作關係，並非無據。而此次雙方既變更契約之重要內容
    ，再審原告已盡舉證證明雙方合作關係之終止，再審被告甲○○既否認有終止契
    約之情形，自應由再審被告甲○○就有利之事實負舉證責任，然再審被告甲○○
    並未就其與再審原告間之合作關係仍存在之事實予以舉證，至於證人方宗正、陳
    平原、胡峻榮、李三元、侯郭敏、林進丁之證詞，並無足為再審原告不利之認定
    ，原審竟為再審原告敗訴之判決，顯有適用證據法規錯誤之違法，自屬民事訴訟
    法第四百九十六條第一項第一款之適用法規顯有錯誤情形。再八十八年六月五日
    、六月二十一日及六月二十三日，再審被告甲○○與乙○○至再審原告處向再審
    原告購買雞隻，當時再審原告係以一台斤三十九元至四十一元之價格售予甲○○
    及乙○○，再審原告於本件一審起訴時所附之秤量傳票，並無記載一台斤之價格
    為何。然再審被告甲○○於八十九年二月十五日提出之答辯狀所附之秤量傳票，
    其上已載明三十九及四十一之單價。再審被告甲○○如未與再審原告終止合作契
    約，則其向再審原告購買之雞隻每台斤應為二十七元始符合契約要求，自不可能
    會有每台斤三十九元或四十一元之記載，上開再審被告甲○○提出之秤量傳票所
    載之三十九元及四十一元之證據，足以影響判決，並經再審被告甲○○自行提出
    ，然原審就此證據漏未斟酌，亦有民事訴訟法第四百九十七條之違失，自得提起
    再審。且證人方宗正於八十九年八月二十二日於台灣台南地方法院民事庭審理時
    ，到場證稱其亦有至再審原告之雞場抓過雞，而且錢係「我錢是付給謝新傳」等
    語，且係以三十九元單價給付，另先前再審原告與再審被告甲○○間仍存有合作
    契約時，方宗正向再審原告抓雞之價款「誰先收就給誰，謝新傳沒有來收過」。
    查再審被告甲○○如與再審原告有合作契約存在，則方宗正購買雞隻之價款應與
    乙○○一樣，給付予再審被告甲○○，而非付予謝新傳，且單價亦非三十九元，
    且為再審原告與再審被告甲○○間合作契約已然終止之重要證據，然原審漏未斟
    酌，自有違誤，自得提起再審。復查再審原告與再審被告甲○○間之合作關係既
    已不存在，乙○○辯稱其係向再審被告甲○○購買雞隻乙節，自無所憑。又就再
    審被告於原審提出之反訴部分，查再審原告與再審被告甲○○間之合作契約既已
    終止，再審被告甲○○自不能以其所主張之抵銷關係，請求再審原告給付其所生
    利益，依民事訴訟法第四百九十六條第一項第十一款之規定，自得提起再審。查
    再審被告甲○○自與乙○○向再審原告購買上開數量之雞隻後，即未向再審原告
    有任何購買行為，如認再審被告甲○○與再審原告間之合作契約仍存在，再審被
    告甲○○如主張再審原告有債務不履行狀況，自應由再審被告甲○○負舉證責任
    ，證明再審原告有債務不履行情形。然再審被告甲○○並未舉證證明，且遍查全
    卷證，亦無再審原告任何自承行為，原審直認再審原告有債務不履行情形，未依
    證據法則，自有適用法規錯誤之處，再審原告自得提起再審。因依民事訴訟法第
    四百九十六條第一項第一款、第十一款及同法第四百九十七條之規定，提起再審
    之訴，求為判決如再審之聲明等語。
三、再審原告於前述判決確定後，以前揭理由，提起本件再審之訴云云。惟查：
（一）再審原告主張再審原告已盡舉證證明其與再審被告甲○○間合作關係之終止，
      再審被告甲○○既否認有終止契約之情形，自應由再審被告甲○○就有利之事
      實負舉證責任，然再審被告甲○○並未就其與再審原告間之合作關係仍存在之
      事實予以舉證，又再審被告甲○○自與乙○○向再審原告購買上開數量之雞隻
      後，即未向再審原告有任何購買行為，再審被告甲○○如主張再審原告有債務
      不履行狀況，自應由再審被告甲○○負舉證責任，然再審被告甲○○並未舉證
      證明，原確定判決竟為再審原告敗訴之判決，顯有適用證據法規錯誤之違法云
      云。按民事訴訟法第四百九十六條第一項第一款所謂適用法規顯有錯誤者，係
      指確定判決所適用之法規顯然不合於法律規定，或與司法院現尚有效及大法官
      會議之解釋，或最高法院尚有效之判例顯然違反者而言，最高法院六十年台再
      字第一七○號著有判例。查原確定判決就再審原告與再審被告甲○○間就系爭
      雞隻究竟有無合作飼養銷售合約存在乙節，係審酌證人方宗正、陳平原、胡竣
      榮、李三元、侯郭敏、林進丁之證言、暨再審原告與再審被告甲○○於前訴訟
      程序所為之陳述予以綜合研判所得之結論，另原確定判決就再審原告有無債務
      不履行乙節，係參考再審原告提出訴外人之合約範例「土雞保價飼養銷售契約
      書」、「土雞合作飼養銷售合約書」，並審酌證人方宗正、陳平原之證言、暨
      再審原告於前訴訟程序所為之陳述予以綜合研判所得之結論，此要屬認定事實
      當否之問題，難謂有何適用法規錯誤之情形。再審原告僅係對事實審法院關於
      事實之認定及證據取捨之指摘，尚不能構成再審之事由。再審原告此項主張，
      要無可取。
（二）再按民事訴訟法第四百九十七條所規定之「就足影響於判決之重要證物，漏未
      斟酌」，係指第二審言詞辯論終結前，已經存在並已為證據聲明之證據，而第
      二審並未認為不必要而仍忽略證據聲明未予調查，且未於判決理由中說明其無
      調查、斟酌之必要或已為調查而未就其調查之結果於判決中予以斟酌判斷而言
      。本件再審被告於前訴訟程序已對「秤量傳票」有所主張，復為再審原告所不
      爭執，本院原確定判決業已就該秤量傳票有所認定，並載明於判決理由（詳見
      原確定判決理由第四段），另原確定判決就證人方宗正部分，業已斟酌及詳敘
      其採用證人方宗正之證詞之理由並詳載於判決（詳見原確定判決理由第五段第
      三小段），足認再審原告所指之秤量傳票及證人方宗正之證詞，顯亦經前訴訟
      程序斟酌，尚無漏未斟酌之情形。再審原告僅係對事實審法院關於事實之認定
      及證據取捨之指摘，尚不能構成再審之事由。再審原告此項主張，要無可取。
（三）再按為判決基礎之民事或刑事判決及其他裁判或行政處分，如已因其後之確定
      裁判或行政處分有所變更，其結果使原確定判決之基礎動搖，固得依民事訴訟
      法第四百九十六條第一項第十一款之規定，據以提起再審之訴，以資救濟。惟
      該條款所謂「為判決基礎之民事或刑事判決及其他裁判或行政處分，依其後之
      確定裁判或行政處分已變更者」，係指變更前之裁判或行政處分，經前訴訟援
      為判決基礎者，始有適用。反之，倘確定判決非以變更前之裁判或行政處分為
      其裁判基礎，而係依法院自行調查證據認定之事實，以為判斷，自不在該條款
      之適用範圍，最高法院六十三年台上字第二三一三號著有判例可循。本件再審
      原告固以再審原告與再審被告甲○○間之合作關係既已不存在，乙○○辯稱其
      係向再審被告甲○○購買雞隻乙節，自無所憑，再審被告甲○○亦不能以其所
      主張之抵銷關係，請求再審原告給付其所生利益，有民事訴訟法第四百九十六
      條第一項第十一款情形云云。惟查前訴訟之確定判決基礎，乃係前訴訟判決之
      法院本諸職權，自行調查證據認定之事實所得之結論，並無援用其他民事或刑
      事判決及其他裁判或行政處分作為判決之基礎，尚不發生為判決之基礎動搖問
      題，從而揆諸首開判例意旨，自不得據此理由，提起本件再審之訴。
四、綜右所述，本件並無再審原告所主張有重要證物漏未斟酌或為判決基礎之民事刑
    事判決及其他裁判或行政處分，依其後之確定裁判或行政處分已變更，亦無適用
    法規錯誤之情事，從而，再審原告依民事訴訟法第四百九十六條第一項第一款、
    第十一款、第四百九十七條之規定，提起本件再審之訴，請求廢棄前程序之確定
    判決，並判決再審被告甲○○應給付再審原告十五萬七千四百八十三元；再審被
    告乙○○應給付再審原告十一萬六千九百十六元，及法定利息，並駁回再審被告
    在前程序之反訴請求，顯無理由，不應准許。至再審原告其餘所述，係就前訴訟
    程序之取捨證據、認定事實之職權行使所為指摘，自與再審事由無關，併予敘明
    。
五、據上論結，本件再審之訴為顯無理由，依民事訴訟法第五百零二條第二項、第七
    十八條判決如主文。
中　　　華　　　民　　　國　　  九十一　　年　　　三　　　月　　 一　　 日
                                 臺灣臺南地方法院民事第一庭
~B審判長法　官  周素秋
~B　　　法　官　莊玉
~B　　　法　官　黃瑪玲
本件不得上訴
中　　　華　　　民　　　國　　  九十一　　年　　　三　　　月　　 一　　 日
~B法院書記官　　黃淑櫻
